【裁判字號】    98,執消債更,152
【裁判日期】    980623
【裁判案由】    
【裁判全文】
臺灣屏東地方法院民事裁定         98年度執消債更字第152號
異  議  人
即債務人    甲○○
代  理  人  乙○○
債  權  人  萬榮行銷顧問股份有限公司
法定代理人
上列異議人對本院債權表提出異議，本院裁定如下：
    主  文
異議駁回。
    理  由
一、異議意旨略以：本件異議人即債務人聲明尚積欠萬泰商業銀
    行新台幣（下同）304,379 元，萬泰商業銀行已將債權轉讓
    予萬榮行銷顧問股份有限公司，惟原債權表未記載上開債權
    ，爰提出萬榮行銷顧問股份有限公司強制執行預告通知函影
    本為證，於法定期間內聲明異議云云。
二、按更生或清算債權，非依更生或清算程序，不得行使其權利
    ，清費者債務清理條例（以下稱同條例）第28條第2 項明文
    規定。即債權人應於法院所定申報債權之期間內申報債權之
    種類、數額或其順位。其有證明文件者，並應提出。如非可
    歸責於己之事由，致未於前項所定期間申報債權者，得於其
    事由消滅後十日內補報之。但不得逾法院所定補報債權之期
    限（同條例第33條第1 項、第2 項參照）。次按同條例第47
    條第4 項規定，債權人清冊已記載之債權人，視為其已於申
    報債權期間之首日為與清冊記載同一內容債權之申報。是債
    權人就逾債權人清冊記載內容部分之債權，仍應遵限申報，
    始得行使其權利（消費者債務清理條例施行細則第22條參照
    ），申言之，債權人清冊未記載之債權人，若未遵限申報債
    權，即不得在更生程序中行使權利。
三、經查：債務人經法院裁定於98年4 月15日12時起開始更生程
    序，嗣本院以民國（下同）98年4 月9 日屏院惠民執丙字第
    98執消債更152 號公告將同條例47條第1 項所規定之事項公
    告，依該公告事項，債權人應於98年5 月5 日前，向本院申
    報債權；有補報債權必要者，應於98年5 月25日前，向本院
    補報債權；其有債權證明文件者，並應提出。上開公告，本
    院除依法公告外，並已送達於債務人及債務人聲請更生時提
    出之債權人清冊中所列載之各債權人，此有公告、債權人清
    冊、通知、公告證書、送達證書附卷可稽，然債權人萬榮行
    銷顧問股份有限公司並未於前開期間內向本院申報、補報債
    權，債務人聲請更生時所提出之債權人清冊，亦未列載萬榮
    行銷顧問股份有限公司或萬泰商業銀行，則依前揭規定，債
    權人萬榮行銷顧問股份有限公司已不得再依本程序行使權利
    ，從而，本院所製作之債權表並無違誤，異議人以前揭理由
    對本院債權表聲明異議，於法無據，應予駁回。至於債權人
    萬榮行銷顧問股份有限公司若主張未申報債權係有不可歸責
    之事由，亦僅能屆時債務人更生方案若經法院認可時，依同
    條例第73條之規定向債務人請求仍應依更生條件負履行之責
    ，要非本件所得審酌，附此敘明。
四、爰依法裁定如主文。
中    華    民    國    98    年    6     月    23    日
                            司法事務官  蘇聰藝
上為正本係照原本作成
如不服本裁定，應於裁定正本送達後10日內，以書狀向本院司法
事務官提出異議。
中    華    民    國    98    年    6     月    23    日
                            書  記  官  張文俊

司法院資訊處製作；財團法人民間司法改革基金會備份。
